【裁判字號】    90,易,215
【裁判日期】    900402
【裁判案由】    妨害公務
【裁判全文】
臺灣嘉義地方法院刑事判決                            九十年度易字第二一五號
    公  訴  人  臺灣嘉義地方法院檢察署檢察官
    被      告  甲○○
右列被告因妨害公務案件，經檢察官提起公訴（九十年度偵字第八零六號），本院判
決如左：
    主  文
甲○○對於公務員依法執行職務時，施強暴脅迫，處有期徒刑陸月，如易科罰金以參
佰元折算壹日。
    事  實
一、甲○○於民國九十年一月二十九日下午二時四十五分許，酒後前往嘉義縣警察局
    民雄分局民興派出所（下簡稱民興派出所）表示欲報案，惟拒絕表明案情並胡言
    亂語，經值班警員吳明誠勸導其酒醒後再至派出所報案而離去。詎甲○○於同日
    下午二時五十五分許，又返回民興派出所，經在所警員劉大賺訊問後發現甲○○
    所有車號ＩＨ—三三三五號自用小貨車停放於派出所斜對面，且其隨身攜帶上開
    自小貨車之鑰匙，乃懷疑甲○○係酒後駕車，遂要求甲○○進行酒精濃度測試，
    甲○○非但拒絕做測試，並當場以「你給人家幹」「靠」「齷齪、無恥」「垃圾
    」「你白痴」「懶鳥」「幹」「我幹你娘之麻」「齷齪、無恥、下流」（均台語
    發音）等穢語辱罵依法執行職務之警員劉大賺、吳明誠，且以腳踹踢警員、拍打
    辦公室桌面、拉開手銬、毀損電線及插頭（毀損部分為未據告訴）及出言「今日
    這行為我要你十倍付出。」「你今日銬這樣、非你死便我亡。」「你今日要付出
    代價」（均台語發音），對依法執行職務之警員劉大賺、吳明誠施強暴脅迫。
二、案經嘉義縣警察局民雄分局報請臺灣嘉義地方法院檢察署檢察官偵查起訴。
    理  由
一、訊據被告甲○○固坦承酒後至民興派出所，並對警員說「你給人家幹」「幹，今
    日這行為我要你十倍付出；你今天銬這樣，非你死，便我亡；你今日要付出代價
    。」等語，然否認有上開妨害公務等犯行，辯稱：其之前與民興派出所一警員有
    恩怨，故其當日至該派出所報案，未遭警員受理，反被警員公報私仇以手銬銬起
    來，其一時氣憤才對警員出言不遜，又其因遭警員銬起來掙扎，並無以腳踢警員
    及拍打桌子情事。惟查，右揭事實業據證人即當日在民興派出所內之警員吳明誠
    、劉大賺於偵查中證述甚詳（偵查卷第十三頁以下參見），核與證人即被告之子
    周明龍於警訊中證述之情節相符，並有證人吳明誠提出之報告附卷可稽，而被告
    在民興派出所之犯行經證人吳明誠當場錄影，亦有扣案錄影帶及錄影帶解說在卷
    可證。被告空言其與民興派出所內某警員有恩怨，遭警員公報私仇，顯無足採。
    事證明確，被告犯行堪以認定。
二、核被告所為係犯刑法第一百三十五條第一項妨害公務執行罪及同法第一百四十條
    第一項之侮辱公務員罪。被告係基於一個妨害公務之犯意，而以一行為同時當場
    侮辱及施強暴脅迫依法執行職務之公務員，觸犯構成要件不相同之罪名，為想像
    競合犯，應從一重之妨害公務執行罪論處，公訴人認被告所犯上開二罪有牽連關
    係，尚有未恰。爰審酌被告至執法單位之警察機關內滋事辱罵，藐視公權力甚鉅
    ，其以肢體反抗及損壞物品等方式妨害警員職務之行使，惡性非輕，犯後又飾詞
    狡辯，毫無悔意等一切情狀，量處被告如主文所示之刑，並諭知易科罰金之折算
    標準。
據上論斷，應依刑事訴訟法第二百九十九條第一項前段，刑法第一百三十五條第一項
、第一百四十條第一項，第五十五條、第四十一條第一項前段，罰金罰鍰提高標準條
例第一條前段、第二條，判決如主文。
本案經檢察官陳美君到庭執行職務
中    華    民    國      九十        年      四      月        二      日
                                臺灣嘉義地方法院刑事第一庭
                                        法  官  劉  瓊  雯
右正本證明與原本無異。
如不服本判決，應於判決送達後十日內向本院提出上訴狀( 應附繕本 )。
中    華    民    國      九十        年      四      月        四      日
                                        書記官  陳  冠  學
附錄本案論罪科刑法條全文：
刑法第一百三十五條第一項、第一百四十條第一項。


司法院資訊處製作；財團法人民間司法改革基金會備份。
